臺灣臺北地方法院民事簡易判決
111年度北簡字第11429號
原      告  謝欣芸  
被      告  匯豐汽車股份有限公司

法定代理人  陳昭文  
訴訟代理人  鍾承鋒  

上列當事人間損害賠償事件，於民國111年10月4日言詞辯論終結
，本院判決如下：
    主    文
原告之訴及假執行之聲請均駁回。
訴訟費用由原告負擔。
    事實及理由
一、原告主張、聲明：原告於民國97年2月間購買中華三菱型號G
    RUNDER 2.4車牌號碼0000-00之銀灰色汽車一台（下稱系爭
    汽車）。原告於106年7月3日間將系爭汽車交付被告公司三
    鶯廠維修，惟發生系爭汽車大燈比進廠前較小、車內窗簾被
    對調且底部裂開、車後行李箱撐桿無法支撐行李蓋、左後門
    關門後縫隙變大且隔熱紙有傾斜及泡突之現象、沙發規格較
    原來為小且舊、冷氣箱壞掉、前擋風玻璃有縫隙、方向盤下
    方儀有洞、內裝之儀錶、沙發及車門間縫隙過大、電視色調
    變得暗淡灰塵、車頂上有一黑色之盒子等瑕疵。原告又於同
    年月28日至被告公司三鶯廠保養，惟出廠後於107年4月3日
    發現啟動馬達壞掉，故於同年月4日至5日搭計程車拜訪客戶
    ，花費計程車費新台幣(下同)11,800元，又於同年月12日前
    往被告公司平鎮廠花費5,399元修理啟動馬達，有本院107年
    度訴字第1074號民事判決可參。原告對於被告公司三鶯廠無
    信心，並於107年9月間將系爭汽車交付被告公司平鎮廠維修
    保養，原告告訴被告平鎮廠，曾跟三鶯廠有過訴訟，除保養
    外不能亂動車子，惟被告當作無所謂，保養出來配備有如下
    不一樣：㈠障礙燈：紅色障礙燈與原本不一致，紅色障礙燈
    於保養後多了紅色蓋子，有長期使用的痕跡，原告並未保養
    汽車的冷氣，零件卻變不一樣，顯遭替換；㈡數位電視：原
    告花費92萬元（含設備）購買系爭汽車，數位電視畫質立體
    、清晰、透徹。系爭汽車一直給被告三鶯廠保養，但有次車
    子刮傷進廠烤漆回來，車子外觀改變，沒有以前豪華漂亮，
    尤其數位電視變得沒有立體、烏黑暗沉，但還可以看，與被
    告三鶯廠打官司，惟原告配偶不願先拿出五萬元做車輛檢驗
    ，該案不了了之。電視螢幕於維修前是清晰畫面，保養後卻
    不能看，被告平鎮廠廠長與技術長聲稱更換版本才不能看，
    惟數位電視裝入系統，不會變不能看，即使更換版本也要通
    知原告，明顯有問題；㈢汽車導航：維修保養後電視螢幕無
    法觀看，致汽車導航系統無法使用，駕駛陷入危險之中，這
    些年原告都靠導航拜訪客戶及親朋好友，讓原告無路可走，
    被告平鎮廠廠長跟技術長說因沒有GPS，然原告社區裡有四
    百多戶住戶，一出地下室就有GPS，明顯有問題。數位電視
    及導航都是有名的國際品牌，怎會沒幾年就壞掉。另導航每
    隔一段時間就要買新的DVD片更新道路，怎會壞掉；㈣保暖毛
    毯：系爭汽車原附有三菱汽車原廠的保暖毛毯，111年3月原
    告在後座拆開毛毯來蓋，感覺毛毯比較小、舊，發現三菱毛
    毯變成TOYOTA毛毯，防塵套還有TOYOTA 30的標誌，中華三
    菱毛毯又新又大，造成原告財產損失；㈤面板裁切：維修保
    養後，方向盤下方儀表遭人裁切過，致原告財產損失。系爭
    車子都有引擎號碼、車門號碼，不可能假冒。遙控器，影響
    汽車防盜，汽車防盜器是因汽車遙控器損壞，原告跟配偶各
    有一個，原告配偶遙控器壞掉，被告技術員建議再買一個，
    報價1,900元，不知何意。原告本訴係指設備，並未提到零
    件，故沒有老舊問題，三菱中華汽車的設備裝在車輛上沒幾
    年即發生問題。原告將系爭汽車交付被告公司平鎮廠維修保
    養，雙方間應成立承攬契約，而被告公司給付有上開瑕疵，
    致原告開車心情大受打擊，影響原告執行業務，依民法第49
    4條、第495條、第227條、第227條之1、第195條第1項之規
    定，請求被告賠償原告上開修車估價費用15萬元及精神賠償
    15萬元。並聲明：被告應給付原告300,000元，及自起訴狀
    繕本送達翌日起至清償日止，按年息5%計算之利息；原告願
    供擔保，請准宣告為假執行。
二、被告答辯、聲明：原告前於107年3月間以相同訴訟標的及事
    實理由提出民事訴訟，並經本院107年度訴字第1074號判決
    駁回確定在案，原告提出本訴，違反一事不再理原則。原告
    主張系爭汽車有冷氣、電視螢幕、保暖毛毯遭人替換或裁切
    等問題云云，被告否認之。倘若有該問題存在，亦與被告無
    關，原告未舉證系爭問題存在與被告有關，自不足採。被告
    否認原告所提照片之真正，系爭問題純屬其個人臆測或個人
    主觀感覺，並不影響系爭汽車之效用，況系爭汽車仍在原告
    正常使用中，其主張顯非實在。系爭汽車由原告使用長達十
    數年之久，車輛零件本就會有老化問題，實屬必然，原告以
    車輛老舊等自身問題歸責被告，自屬無據。原告前將車輛交
    由被告平鎮保養廠維修，均已維修完畢，並由其取回使用，
    事後再以子虛烏有之原因歸責被告，不可採。原告主張兩造
    成立承攬契約，被告有給付瑕疵，但107年被告並未維修系
    爭汽車，且依民法第514條第1項規定，本件發生於000年0月
    ，迄今已有四年之久，原告相關請求權已罹於時效而消滅。
    並聲明：如主文。
三、本院判斷的簡要說明：
(一)不爭執事項：原告曾向被告購買系爭汽車，原告曾因系爭汽
    車之問題起訴被告，經本院以107年度訴字第1074號民事判
    決駁回原告之訴(本院卷第46-53頁)確定。
(二)爭執事項：原告依承攬及不完全給付的法律關係請求被告賠
    償是否可採?
　1.查，原告雖提出行照（本院卷第17頁）、冷氣紅色蓋子照片
    （本院卷第19-21頁）、電視螢幕照片（本院卷第23-27頁）
    、保暖毛毯照片（本院卷第29頁）、方向盤下方儀表照片（
    本院卷第31頁）、障礙燈照片（本院卷第99頁）、數位電視
    照片（本院卷第101頁）、汽車導航照片（本院卷第103頁）
    、保暖毛毯照片（本院卷第105頁）、面板裁切照片 （本院
    卷第107頁）等，但並未提出被告平鎮廠曾對系爭汽車於107
    年間進行維修保養的任何收費紀錄，且與被告所提的報價資
    料(本院卷第87頁)，明顯不符，自無法僅依原告單方所提上
    述證據，認定被告平鎮廠確實曾就系爭汽車與原告成立承攬
    維修契約，且原告本件所主張的問題，確係由被告平鎮廠所
    造成，故原告依民法第494條、第495條、第227條、第227條
    之1、第195條第1項規定，請求被告賠償，即難採取。
　2.至於被告抗辯原告本件起訴違反民事訴訟法第249條第1項第
    6款部分，經核對本院前案確定判決中原告主張的系爭汽車
    問題及維修廠(本院卷第46-1頁)與本件原告主張的問題及維
    修廠均不相同，故被告上項抗辯，尚有誤會，應附說明。　
四、綜上，原告依民法第494條、第495條、第227條、第227條之
    1、第195條第1項規定，請求被告賠償300,000元，及自起訴
    狀繕本送達翌日起至清償日止，按年息5%計算之利息，無理
    由，應駁回。又原告之訴已經駁回，假執行聲請已失依據，
    應併駁回。
五、本件事證已明，當事人其餘主張陳述、所提證據，經審酌不
    影響上述認定、說明，故不詳論。
六、訴訟費用負擔，依民事訴訟法第78條。
中　　華　　民　　國　　111 　年　　11　　月　　29　　日
            臺灣臺北地方法院臺北簡易庭
                                    法  官  詹駿鴻
以上正本證明與原本無異。
如不服本判決，應於判決送達後20日內向本庭（臺北市○○○路0段
000巷0號）提出上訴狀。（須按他造當事人之人數附繕本）如委
任律師提起上訴者，應一併繳納上訴審裁判費。
中　　華　　民　　國　　111 　年　　11　　月　　29　　日
                                    書記官  徐宏華